【裁判字號】    92,易,140
【裁判日期】    920422
【裁判案由】    妨害家庭
【裁判全文】
臺灣士林地方法院刑事判決                          九十二年度易字第一四○號
    公  訴  人  臺灣士林地方法院檢察署檢察官
    被      告  甲○○
                乙○○
    右  一  人
    選任辯護人  王剛律師
右列被告因妨害家庭案件，經檢察官提起公訴（九十一年度偵字第一二○六號），本
院判決如左：
    主  文
乙○○連續與有配偶之人相姦，處有期徒刑參月，如易科罰金，以佰元折算壹日。
緩刑貳年。
本件甲○○部分公訴不受理。
    事  實
一、乙○○於民國八十八年底與甲○○結識，嗣於九十年初因甲○○追求乙○○，而
    與甲○○開始交往。乙○○明知甲○○為有配偶之人，竟基於相姦之概括犯意，
    自九十年四、五月間起至九十年七、八月間止，在台北市○○區○○路二二巷四
    十四弄十二號四樓乙○○住處，連續發生性關係計二、三十次。嗣乙○○於九十
    年九月二十六日打電話至丙○○住處予丙○○而為丙○○查悉此事。丙○○並於
    九十年十月二十二日凌晨二時許與警方前往乙○○住處，而發現乙○○與甲○○
    同在該處。
二、案經丙○○告訴及台北市政府警察局內湖分局移送台灣士林地方法院檢察署檢察
    官偵查起訴。
    理  由
壹、有罪部分：
一、訊據被告乙○○坦承有與被告甲○○發生性關係，惟堅決否認有相姦犯行，辯稱
    ：被告甲○○稱已離婚，其不知被告甲○○為有配偶之人等語。經查：
（一）被告甲○○自始即供承：被告乙○○知悉其為有配偶之人，有告知被告乙○○
      其已婚等語。被告甲○○同為共犯，如果其故意隱瞞已婚之身分，被告乙○○
      對其婚姻狀態確實不知，其應無故意陷害被告乙○○之理。故其供詞應可採信
      。
（二）被告乙○○與被告甲○○交往時間長達半年，雙方已發生多次性關係，顯見兩
      人關係已非比尋常。惟被告甲○○供稱：被告乙○○未曾前往其位台北市○○
      區○○路七八巷十五號三樓之住處，其二人均於被告乙○○住處發生性關係等
      語。此為被告乙○○所不否認。假設被告甲○○隱瞞其尚有婚姻關係之事實而
      向被告乙○○宣稱已離婚，則依社會常情，無論出於己願或是出於被告甲○○
      邀請，被告乙○○應有數次機會到被告甲○○家中拜訪才是，否則男友是單身
      卻從未邀請女友到家裡去，而被告乙○○卻從未懷疑過，實與常理有違。且雙
      方發生多次性關係的地點皆是在女方住處，從未在被告甲○○住處，顯見被告
      乙○○應明知被告甲○○為有配偶之人。至於被告乙○○辯稱：被告甲○○稱
      其妻即告訴人丙○○隨時會回其住處，故不曾前往被告甲○○住處等語。然被
      告甲○○果真與告訴人離婚，告訴人自不可能隨時會回其住處，且縱使回其住
      處，遇見被告甲○○與被告乙○○，其二人之交往並無不可告人之事，亦無需
      刻意迴避告訴人。足見被告乙○○上開所辯，與常情不符，不可採信。
（三）被告乙○○供稱：被告甲○○有一子，曾有一次雙方各帶自己的子女一同出遊
      ，被告甲○○小孩稱其為阿姨等語。然依常情，若被告甲○○為單身，理應在
      放假時，經常帶小孩與被告乙○○見面或一同出遊，藉此培養小孩與被告乙○○的感情。但被告二人與小孩只出遊過一次，顯然是被告甲○○故意不帶小孩
      一起出遊，以免避其小孩在告訴人面前透露被告二人交往情事。此情形顯與上
      述之常情不符，被告乙○○應明知甲○○仍為有配偶之人。
（四）至於證人即被告乙○○之學生劉之平、李柳支於偵查中固均證稱：被告甲○○
      被問及何時與被告乙○○結婚，曾回答「快了」等語，為被告甲○○所坦承。
      然其二人亦均證稱被告甲○○並未提及其婚姻關係。又證人即被告乙○○之姊
      馮恩全於偵查中證稱：被告甲○○有提及其與老婆分居，並未提到已離婚；於
      其父母回台時，被告甲○○有請其父母吃飯，正式提到要追求被告乙○○等語
      。證人即被告乙○○之父馮天波於本院調查時證稱：被告甲○○說要與被告乙○○結婚等語。故依上開證人之證詞，均不足以證明被告甲○○公開對外宣稱
      其已經離婚。況且縱使被告甲○○公開對外宣稱其已離婚，有可能係為掩飾被
      告二人之通姦、相姦犯行，亦不足以證明被告乙○○不知被告甲○○為有配偶
      之人。
（五）綜上所述，被告乙○○所辯顯不足採，其有事實欄所述之犯行，堪以認定。
二、核被告乙○○所為，係犯刑法第二百三十九條後段之相姦罪。被告乙○○所為多
    次相姦行為，時間緊接，所犯係構成要件相同之罪，顯係出於概括犯意為之，為
    連續犯，應依刑法第五十六條規定以一罪論，並加重其刑。爰審酌被告乙○○素
    行良好、犯罪動機、目的、所生損害以及犯後態度等一切情狀，量處如主文第一
    項所示之刑，並諭知易科罰金之折算標準。又被告乙○○前未曾受有期徒刑以上
    刑之宣告，因一時失慮，偶罹刑典，經此刑之宣告後，應知警惕而無再犯之虞，
    本院因認暫不執行其刑為當，予以宣告緩刑二年，用啟自新。
貳、不受理部分：
一、公訴意旨略以：緣告訴人丙○○之夫被告甲○○於八十八年底與被告乙○○結識
    ，嗣於九十年初被告甲○○追求被告乙○○而二人開始交往，被告甲○○基於通
    姦之概括犯意，自九十年四、五月間起至九十年七、八月間止，在台北市○○區
    ○○路二二巷四十四弄十二號四樓被告乙○○住處，連續發生性關係計二、三十
    次，因認被告甲○○涉有刑法第二百三十九條前段之通姦罪嫌等語。
二、按告訴乃論之罪，告訴人於第一審辯論終結前得撤回其告訴，又告訴經撤回者，
    應諭知不受理之判決，刑事訴訟法第二百三十八條第一項、第三百零三條第三款
    分別定有明文。
三、告訴人告訴被告甲○○通姦案件，起訴書認係觸犯刑法第二百三十九條前段之通
    姦罪，依同法第二百四十五條第一項之規定，須告訴乃論。茲據告訴人當庭撤回
    告訴，故就被告甲○○部分諭知不受理之判決。
參、依刑事訴訟法第二百九十九條第一項前段、第三百零三條第三款、刑法第五十六
    條、第二百三十九條、第四十一條第一項前段、第七十四條第一款、罰金罰鍰提
    高標準條例第二條，判決如主文。
本案經檢察官張惠菁到庭執行職務。
中      華      民      國      九十二      年    四    月    二十二    日
                                        臺灣士林地方法院刑事第一庭
                                            法  官  劉  秉  鑫
右正本證明與原本無異。
如不服本判決應於送達後十日內向本院提出上訴狀。
                                            書記官  曾  恆  壽
中      華      民      國      九十二      年    四    月    二十五    日
附錄本案論罪科刑法條全文：
中華民國刑法第二百三十九條：
  (通姦罪)
  有配偶而與人通姦者，處一年以下有期徒刑。其相姦者亦同。


司法院資訊處製作；財團法人民間司法改革基金會備份。
